臺灣桃園地方法院刑事判決　　　　　　　　　　　　九十三年度交訴字第一００號
　　公　訴　人　臺灣桃園地方法院檢察署檢察官
　　被　　　告　乙○○　男　三.
右列被告因肇事遺棄等案件，經檢察官提起公訴（九十三年度偵字第一０七八九號）
，被告於準備程序中就被訴事實為有罪之陳述，經本院合議庭裁定由受命法官獨任行
簡式審判程序，茲判決如左：
    主    文
乙○○駕駛動力交通工具肇事，致人傷害而逃逸，處有期徒刑柒月，緩刑參年。
被訴過失傷害部分公訴不受理。
    事    實
一、乙○○酒後（服用酒類不能安全駕駛部分，經臺灣桃園地方法院檢查署檢察官為
    不起訴處分）於民國九十三年六月七日凌晨，駕駛車牌號碼四四六八─ＦＰ號自
    用小客車，沿桃園縣八德市○○路，往同縣中壢市方向行駛，其原應注意汽車行
    進中駕駛人應注意車前狀況，隨時採取必要安全措施。而依當時情形又無不能注
    意之情事，竟疏於注意及此，於同日凌晨零時二十分許，駕駛上開自小客車，行
    經同市○○路與新興路交岔路口時，貿然加速行車，撞及對向車道由甲○○騎乘
    車號ＨＲＥ─三一八號之機車，致使甲○○人車倒地，甲○○因而受有右手、左
    下腹及左下肢均挫擦傷等傷害（過失傷害部分經告訴人撤回告訴，詳後述）。詎
    乙○○明知駕車肇事致人受傷後，竟未停留於現場處理，反而駕駛上開自小客車
    加速離去。適有路人目睹此情記下上開自小客車牌號碼後，報警循線查獲，始悉
    上情。
二、案經甲○○訴由桃園縣政府警察局八德分局報告臺灣桃園地方法院檢察署檢察官
    偵查起訴。
    理    由
一、按刑事訴訟法第二百七十三條之一規定除被告所犯為死刑、無期徒刑、最輕本刑
    為三年以上有期徒刑之罪、或高等法院管轄第一審案件者外，於審判期日前之程
    序進行中，被告先就被訴事實為有罪之陳述時，審判長得告知被告簡式審判程序
    之旨，並聽取當事人、代理人、辯護人及輔佐人之意見後，裁定進行簡式審判程
    序。經查，本件被告乙○○被訴肇事遺棄一案，非前開不得進行簡式審判程序之
    案件，經被告於本院審理時就被訴事實為有罪之陳述，且經本院告知被告簡式審
    判程序之旨，聽取被告及檢察官之意見後，爰依右開刑事訴訟法第二百七十三條
    之一之規定，當庭裁定改依簡式審判程序審判之，合先敘明。
二、右揭事實業據被告乙○○於本院審理時坦承不諱，核與告訴人甲○○指訴之情節
    相符，並有道路交通事故調查報告表(一)(二)、上開交通事故現場照片十六紙、行政
    院衛生署桃園醫院傷害診斷證明書在卷可稽，足徵被告自白核與事實相符。被告
    上開肇事逃逸部分之犯行已臻明確，應予依法論科。
三、核被告所為，係犯刑法第一百八十五條之四之駕駛動力交通工具肇事，致人傷害
    而逃逸罪。爰審酌被告於右揭時地酒後駕駛上開自小客車肇事，致告訴人甲○○
    因之受有上述之傷害，竟未報請救護車前來救援，而逕自駕駛上開自小客車逃逸
    離去上開現場，已危害交通安全，損及告訴人甲○○之權益，惟念及被告事後已
    與告訴人在桃園縣八德市調解委員會達成調解，當場給付賠償金額予告訴人，填
    補告訴人損害，有上開委員會調解書一紙附卷可稽，及其犯罪後坦承犯行態度良
    好等一切情狀，量處如主文所示之刑。又被告前未曾受有期徒刑以上刑之宣告，
    此有臺灣高等法院被告全國前案紀錄表乙份可佐，其因一時疏慮，致犯本罪，且
    被告事後亦與告訴人甲○○達成調解，此有被告所提出上開調解書乙紙可佐，是
    被告經此教訓，當知所惕勵，而無再犯之虞，爰本院認對被告所宣示之刑，以暫
    不執行為適當，並諭知緩刑三年，以啟自新。
四、公訴不受理部分（被訴過失傷害部分）：
  (一)本件公訴意另以：被告乙○○於九十三年六月七日凌晨，駕駛車號四四六八─Ｆ
    Ｐ號自用小客車，沿桃園縣八德市○○路，往同縣中壢市方向行駛，其原應注意
    汽車行進中駕駛人應注意車前狀況，隨時採取必要安全措施。而依當時情形又無
    不能注意之情事，竟疏於注意及此，於同日凌晨零時二十分許，駕駛上開自小客
    車，行經同市○○路與新興路交岔路口時，貿然加速行車，撞及對向車道由甲○
    ○騎乘之車號ＨＲＥ─三一八號機車，致使告訴人人車倒地，告訴人甲○○因而
    受有右手、左下腹及左下肢均挫擦傷等傷害，因認被告此部分所為，另涉有刑法
    第二百八十四條第一項前段之過失傷害罪嫌云云。
  (二)按「告訴乃論之罪，告訴人於第一審辯論終結前得撤回其告訴」、「告訴經撤回
    者，法院應諭知不受理之判決」，刑事訴訟法第二百三十八條第一項、第三百零
    三條第三款定有明文。經查：本件被告上開所為，公訴人認係犯刑法第二百八十
    四條第一項前段之過失傷害罪嫌，依同法第二百八十七條前段規定，須告訴乃論
    ，茲據告訴人甲○○於本院言詞辯論終結前，具狀聲明撤回告訴，有撤回告訴狀
    一紙附卷可按，爰依照前開法條之規定，就被告此部分過失傷害之犯行，諭知不
    受理之判決。
據上論斷，應依刑事訴訟法第二百七十三條之一、第二百九十九條第一項前段、第三
百零三條第三款，刑法第一百八十五條之四、第七十四條第一款，判決如主文。
本案經檢察官廖先志到庭執行職務。
中　　　華　　　民　　　國　　九十三　　年　　 十一 　　月　　 十二 　　日
                          臺灣桃園地方法院交通法庭
                              法  官   黃永定
右正本證明與原本無異。
如不服本判決，應於判決送達後十日內向本院提出上訴狀。
                              書記官   施春祝
中　　　華　　　民　　　國　　九十三　　年　　 十一 　　月　　 十二 　　日
附論罪科刑依據之法條：刑法第一百八十五條之四
刑法第一百八十五條之四
駕駛動力交通工具肇事，致人死傷而逃逸者，處六月以上五年以下有期徒刑。
